臺灣桃園地方法院刑事判決　　　　　　　 94年度訴字第471號
公　訴　人　臺灣桃園地方法院檢察署檢察官
被　　　告　甲○○　男　28歲.
指定辯護人　本院公設辯護人杜逸新
上列被告因違反毒品危害防制條例案件，經檢察官提起公訴（94
年度毒偵字第128 號），及移送併辦（94年度毒偵字第2205號）
後，聲請改依協商程序而為判決，並經本院合議庭評議後，裁定
由受命法官獨任進行認罪協商程序，茲判決如下：
    主      文
甲○○連續施用第一級毒品，累犯，處有期徒刑拾月，扣案之第
一級毒品海洛因驗後淨重零點零玖公克沒收銷燬，扣案包裝第一
級毒品海洛因之包裝袋肆只均沒收；又連續施用第二級毒品，累
犯，處有期徒刑捌月。應執行有期徒刑壹年肆月，扣案之第一級
毒品海洛因驗後淨重零點零玖公克沒收銷燬，扣案包裝第一級毒
品海洛因之包裝袋肆只均沒收。
    事實及理由
一、犯罪事實：甲○○前於民國88年間因施用毒品案件，經本院
    裁定令入勒戒處所施以觀察、勒戒後，認無繼續施用毒品之
    傾向，而於88年12月22日執行完畢，並於翌（23）日釋放，
    由臺灣桃園地方法院檢察署檢察官於88年12月23日，以88年
    度毒偵字第1837號為不起訴處分確定；復於89年間因施用毒
    品案件，經本院以89年度毒聲字第7207號裁定送觀察、勒戒
    後，認有繼續施用毒品之傾向，再以89年度毒聲字第7923號
    裁定送強制戒治，而於90年12月28日戒治期滿執行完畢，同
    署檢察官並提起公訴，經本院於90年4 月12日以90年度易字
    第55號判決判處有期徒刑6 月確定，並於90年12月27日易科
    罰金執行完畢；又於90年間違反毒品危害防制條例案件，經
    臺灣高等法院於91年8 月28日以91年度上易字第1776號判決
    判處有期徒刑8 月確定，並於92年7 月5 日執行完畢（構成
    累犯）。詎猶不思悔改，竟於前開強制戒治執行完畢後5 年
    內，復基於施用第一級毒品海洛因之概括犯意，自93年5 月
    下旬某日起至94年4 月10日9 時許止，連續在桃園縣八德市
    ○○路73號等處，以將第一級毒品海洛因摻入香菸中吸食之
    方式，施用第一級毒品海洛因多次；並另基於施用第二級毒
    品安非他命之犯意，自93年5 月下旬某日起至94年3 月初某
    日止，在上開處所，以將第二級毒品安非他命置於吸食器內
    燒烤成煙霧狀之方式，施用第二級毒品安非他命多次。嗣先
    經桃園縣政府警察局八德分局於93年6 月7 日通知其到場採
    尿送驗而查獲；又經警於94年4 月10日12時30分許，在桃園
    縣桃園市○○街81之2 號前查獲，並扣得第一級毒品海洛因
    4 小包（驗後淨重共計0.09公克、空包裝重0.8 公克）。案
    經桃園縣政府警察局八德分局報告臺灣桃園地方法院檢察署
    檢察官偵查起訴暨桃園縣政府警察局報請同署檢察官移送併
    辦。
二、證據：
　(一)被告甲○○於本院審理時之自白。
  (二)昭信科技顧問股份有限公司濫用藥物陽性檢體檢驗報告、
      台灣尖端先進生技醫藥股份有限公司濫用藥物檢驗報告、
      法務部調查局94年5 月26日調科壹字第080009355 號、臺
      灣高等法院被告全國前案紀錄表及臺灣桃園地方法院檢察
      署刑案資料查註紀錄表各1 份。
  (三)扣案之第一級毒品海洛因4 小包（驗後淨重共計0.09公克
      、空包重0.8 公克）。
三、本件經檢察官與被告於審判外達成協商之合意，且被告已認
    罪，其合意內容為：被告甲○○就其所犯毒品危害防制條例
    第10條第1 項之施用第一級毒品罪、同條第2 項之施用第二
    級毒品罪，願分別受科刑範圍為有期徒刑10月、8 月，並定
    應執行刑為有期徒刑1 年4 月之宣告。經查，上開協商合意
    並無刑事訴訟法第455 條之4 第1 項所列情形之一，且檢察
    官聲請改依協商程序而為判決，本院爰不經言詞辯論，於協
    商合意範圍內為協商判決。
四、應適用之法條：依刑事訴訟法第455 條之4 第2 項、第455
    條之11第2 項，毒品危害防制條例第10條第1 項、第2 項、
    第18條第1 項前段，刑法第11條前段、第56條、第47條、第
    51條第5 款、第38條第1 項第2 款，逕以判決處如主文所示
    之刑。
五、協商判決除有刑事訴訟法第455 條之4 第1 項第1 款於本訊
    問程序終結前，被告撤銷協商合意或檢察官撤回協商聲請者
    ；第2 款被告協商之意思非出於自由意志者；第4 款被告所
    犯之罪非第455 條之2 第1 項所定得以聲請協商判決者；第
    6 款被告有其他較重之裁判上一罪之犯罪事實者；第7 款法
    院認應諭知免刑或免訴、不受理者情形之一，及違反同條第
    2 項「法院應於協商合意範圍內為判決；法院為協商判決所
    科之刑，以宣告緩刑或2 年以下有期徒刑、拘役或罰金為限
    」之規定者外，不得上訴。
六、本件如得上訴，而如不服本件判決，得自收受判決送達之日
    起10日內，向本院提出上訴書狀（須附繕本），上訴於第二
    審法院。
中　　華　　民　　國　　94　　年　　6 　　月　　3 　　日
                      臺灣桃園地方法院刑事第11庭
                          法  官    丁  俊  成
以上正本證明與原本無異。
                          書記官    簡  慧  瑛
中　　華　　民　　國　　94　　年　　6 　　月　　3 　　日
附錄本案論罪科刑依據之法條：
毒品危害防制條例第10條：
施用第一級毒品者，處六月以上五年以下有期徒刑。
施用第二級毒品者，處三年以下有期徒刑。
